【裁判字號】    96,易,1357
【裁判日期】    970111
【裁判案由】    竊盜等
【裁判全文】
臺灣臺南地方法院刑事判決              96年度易字第1357號
公  訴  人  臺灣臺南地方法院檢察署檢察官
被      告  丙○○
                    另案於臺灣臺南監獄臺南分監執行中
上列被告因竊盜等案件，經檢察官提起公訴（96年度偵字第1254
7號、96年度偵緝字第1533號）後，被告於準備程序中就犯罪事
實為有罪之陳述，本院裁定以簡式審判程序進行審判，判決如下
：
    主  文
丙○○竊盜，累犯，處有期徒刑陸月；又竊盜，累犯，處有期徒
刑陸月，扣案鑰匙伍支沒收；又共同竊盜，累犯，處有期徒刑陸
月，扣案鑰匙伍支沒收。應執行有期徒刑壹年肆月，扣案鑰匙伍
支沒收。
    事實及理由
一、丙○○前於民國92、93年間，曾先後因違反職役職責案件，
    經國防部南部地方軍事法院判處有期徒刑6月、1年6月確定
    ，而於95年10月1日執行前述1年6月有期徒刑完畢，詎丙○○仍不知悔改而為下列犯行：
  (一)丙○○意圖為自己不法之所有，於民國96年6月24日下午1時
    許，趁其雇主即臺南縣仁德鄉○○街534巷376號鐵工廠負責
    人丁○○出國旅遊之際，竟雇用不知情之張展棋駕駛吊車前
    往該工廠，吊走竊取丁○○所有之鴿籠鐵片1批（重5660公
    斤），得手後出售予不知情之林美珍即永鑫環保企業社，得
    款新臺幣（下同）53,770元則花用殆盡。
  (二)丙○○於96年8月10日晚間11時許，在臺南市東區某不詳地
    點租屋處飲用酒類後，明知以有酒意不能安全駕駛動力交通
    工具，仍於翌日即8月11日凌晨3時30分許，意圖為自己不法
    之所有，在臺南市○○街19號前，持自備鑰匙1支發動車號
    KA-3685號自用小貨車，得手後駕駛該貨車逃逸。
  (三)丙○○於96年8月11日凌晨駕駛前開車號KA-3685號自用小貨
    車欲返回臺南縣玉井鄉望明村住所，於凌晨4時許行經臺南
    縣玉井鄉○○路76號前，因見乙○○所有、車號TH-6749號
    自用小貨車上載10簍芒果停放路邊，竟另行起意，先以電話
    聯繫甲○○（另行審結），二人達成共同下手行竊之犯意聯
    絡後，丙○○即駕駛KA-3685號自用小貨車前往臺南縣玉井
    鄉三埔村三埔56號甲○○住處，改由甲○○駕駛該貨車搭載
    丙○○，迄當日凌晨4時30分許返回臺南縣玉井鄉○○路76
    號時，即由甲○○在KA-3685號自用小貨車上把風，丙○○
    則下車以自備鑰匙發動竊取TH-6749號自用小貨車，得手後
    明知其有酒意不能安全駕駛，仍駕駛該貨車與駕駛KA-3685
    號貨車之甲○○前往臺南縣新化鎮新化果菜市場，適丙○○
    與甲○○在該果菜市場停車場卸運芒果時，有警員前來巡邏
    ，丙○○即駕駛車號TH-6749號貨車逃逸，經警駕車追逐後
    ，於當日清晨5時45分許在臺南縣新化鎮○○街88號前，因
    丙○○駕駛不慎撞上電線桿而查獲，除扣得鑰匙5支外，並
    對丙○○進行呼氣酒精濃度測試達每公升0.88毫克，而循線
    查知上情。
二、本件被告丙○○所犯均為死刑、無期徒刑或最輕本刑為3年
    以上有期徒刑以外之罪，其於準備程序中就被訴事實為有罪
    之陳述，經法官告知簡式審判程序之旨，並聽取公訴人之意
    見後，爰依刑事訴訟法第273條之1第1項規定，裁定進行簡
    式審判程序；另依據刑事訴訟法第273條之2、同法第159條
    第2項之規定，不適用傳聞法則有關限制證據能力之相關規
    定，並得依同法第310條之2準用第454條之規定製作略式判
    決書，均先敘明。
三、證據方法
  (一)共同被告甲○○於警詢、偵訊中證述。
  (二)告訴人丁○○於警詢中指訴。
  (三)證人張展棋於警詢中證述。
  (四)證人蔡國威於警詢中證述。
  (五)證人林美珍於警詢中證述。
  (六)證人戊○○於警詢中證述。
  (七)證人乙○○於警詢中證述。
  (八)地磅單，收受物品、舊貨、五金廢料或廢棄物登記表及代保
    管單。
  (九)照片4幀。
  (十)酒精濃度測試表、測試觀察紀錄表。
  (十一)贓物認領保管單、扣押物品目錄表各2紙。
  (十二)監視器翻拍照片3幀、現場照片12幀。
  (十三)被告丙○○自白。
四、核被告丙○○於犯罪事實(一)所為，係犯刑法第320條第1項之
    竊盜罪；於犯罪事實(二)所為，係犯刑法第320條第1項之竊盜
    罪、第185條之3之公共危險罪；於犯罪事實(三)所為，則係犯
    刑法第320條第1項之竊盜罪與同法第185條之3之公共危險罪
    。被告丙○○於犯罪事實(一)中，雇用不知情之吊車司機張展
    棋竊取鴿籠鐵片，係屬竊盜罪之間接正犯；另被告丙○○與
    甲○○間，就犯罪事實(三)有犯意之聯絡與行為之分擔，均為
    共同正犯。再被告丙○○於96年8月10日晚間11時許在臺南
    市東區租屋處飲酒後，呼氣酒精濃度已高於每公升0.88毫克
    ，達不能安全駕駛動力交通工具之程度，仍先後於8月11日
    凌晨3時30分許、4時30分許，下手竊取車號KA-3685號、TH-
    6749號自用小貨車，並於得手後駕駛前開貨車離去，其將貨
    車駛離現場之行為，同時觸犯刑法第320條第1項之竊盜罪與
    同法第185條之3之公共危險罪，為想像競合犯，應從重論以
    一竊盜罪，公訴意旨認被告丙○○此部分犯罪應予分論併罰
    ，乃有誤會。末被告丙○○分別於犯罪事實(一)、(二)、(三)中所
    犯之竊盜罪，犯意個別，行為不同，應予分論併罰。
五、再查刑法第49條於修正前，固有依軍法或於外國法院受裁判
    者，不適用累犯之規定，並於94年2月2日修正後，刪除依軍
    法受裁判不適用累犯規定之部分，而於95年7月1日生效施行
    。惟是否應適用修正前之刑法第49條，仍應依據刑法第2條
    第1項規定判斷。而依該條項規定，比較新舊法孰對行為人
    為有利之情形，仍應以行為後法律有變更者，始足當之。是
    判斷應否適用修正前刑法第49條規定，應審酌行為人之行為
    時是否在95年7月1日之前，而非前次有期徒刑之執行完畢是
    否在95年7月1日之前。本件查被告丙○○於92、93年間所犯
    違反職役職責罪，固先後經國防部南部地方軍事法院判處有
    期徒刑6月、1年6月確定，並於93年5月21日、95年10月1日
    縮刑執行期滿，此有臺灣高等法院被告前案紀錄表可考；然
    其於本件所為犯行，既均係在95年7月1日之後，依修正後刑
    法第49條規定，前述軍法裁判即不排除累犯規定之適用，是
    被告丙○○於前開有期徒刑執行完畢後5年以內故意再犯本
    件有期徒刑以上之罪，均為累犯，應依刑法第47條第1項規
    定加重其刑。公訴意旨認本件無累犯之適用，應有誤解，併
    此敘明。
六、扣案鑰匙5支，為被告丙○○所有供竊取本件車號KA-3685號
    、TH-6749號自用小貨車所用之物，此為被告丙○○供承在
    卷，應依刑法第38條第1項第2款規定沒收。至另扣案之棉質
    手套1雙，被告丙○○於本院審理時則否認為其所有，此外
    本院復查無其他積極證據，可認該棉質手套確為被告丙○○
    所有供犯罪所用之物，自難併依前引規定宣告沒收。
七、依刑事訴訟法第273條之1第1項、299條第1項前段、第310條
    之2、第454條第2項，刑法第28條、第320條第1項、第185條
    之3、第55條、第47條第1項、第38條第1項第2款、第51條第
    5 款，刑法施行法第1條之1第1項、第2項前段，判決如主文
    。
本案經檢察官王森榮到庭執行職務。
中    華    民    國    97    年    1     月    11    日
                  刑事第十一庭  法  官  吳坤芳
以上正本證明與原本無異
如不服本判決應於收受本判後10日內向本院提出上訴書狀，並應
敘述具體理由。如未敘述上訴理由者，應於上訴期間屆滿後20日
內向本院補提理由書狀（均須按他造當事人之人數附繕本）「切
勿逕送上級法院」。
                                書記官  莊淑雅
中    華    民    國    97    年    1     月    11    日
附錄本案論罪科刑法條全文：
中華民國刑法第320條
意圖為自己或第三人不法之所有，而竊取他人之動產者，為竊盜
罪，處 5 年以下有期徒刑、拘役或 5 百元以下罰金。
意圖為自己或第三人不法之利益，而竊佔他人之不動產者，依前
項之規定處斷。
前二項之未遂犯罰之。


司法院資訊處製作；財團法人民間司法改革基金會備份。
